【裁判字號】    99,簡上,149
【裁判日期】    990521
【裁判案由】    傷害
【裁判全文】
臺灣臺北地方法院刑事判決             99年度簡上字第149號
上  訴  人
即  被  告  乙○○原名陳進忠.
上列上訴人即被告因傷害案件，不服本院中華民國99年3月17日
所為之99年度簡字第930號第一審簡易判決（聲請簡易判決處刑
書案號：99年度偵字第2811號），提起上訴，本院管轄之第二審
合議庭判決如下：
    主  文
上訴駁回。
乙○○緩刑貳年。
    事  實
一、乙○○（原名陳進忠）於民國98年12月28日下午9時17分許
    （聲請簡易判決處刑書誤載為5時），在臺北市○○區○○
    街39巷50弄47號前，因不滿甲○○在其所經營之攤位旁，大
    聲喊叫攬客及發送傳單，竟基於傷害人之身體之犯意，徒手
    毆打甲○○，致甲○○受有頭部外傷及頸部扭傷之傷害。
二、案經甲○○訴由臺北市政府警察局大安分局報請臺灣臺北地
    方法院檢察署檢察官偵查聲請簡易判決處刑。
    理  由
壹、程序方面
    本案認定事實所引用之本案卷內所有卷證資料（包含人證與
    文書證據、物證等證據），並無證據證明係公務員違背法定
    程序所取得，且被告於本院審理時對本院提示之卷證均未爭
    執其證據能力，且卷內之文書證據，亦無刑事訴訟法第159
    條之4之顯有不可信之情況與不得作為證據之情形，從而，
    依刑事訴訟法第159條至159條之5之規定，本案以下認定事
    實所引用之證據（包含人證與文書證據、物證等證據），均
    有證據能力，合先敘明。
貳、實體方面
一、訊據被告乙○○對上開犯罪事實坦承不諱，核與證人即告訴
    人甲○○於警詢時、偵查中之證述大致相符（見偵查卷第3
    頁至第4頁、第23頁至第24頁），並有國泰綜合醫院98年12
    月28日診字第E-000-000000號診斷證明書1張（見偵查卷第
    15頁）附卷可稽，足徵被告前開出於任意性自白核與事實相
    符，應堪採信。本案事證明確，被告犯行堪以認定，應依法
    論科。
二、核被告所為，係犯刑法第277條第1項之傷害罪。原審以被告
    犯行明確，依刑法第277條第1項、第41條第1項前段，刑法
    施行法第1條之1規定，並審酌被告之生活狀況、智識程度、
    犯罪後之態度，以及被害人所受損害等一切情狀，量處拘役
    10日，並諭知易科罰金之折算標準，其認事用法，核無不合
    ，量刑尚屬妥適，應予維持。上訴人即被告提起本案上訴，
    對原審認定之犯罪事實並不爭執，惟請求本院給予緩刑，本
    院審酌被告前未曾因故意犯罪受有期徒刑以上刑之宣告，因
    一時失慮，偶罹刑典，犯後業已坦承犯罪且深表悔意，並於
    本院準備程序中與告訴人達成和解，並當庭賠償告訴人新臺
    幣（下同）1萬元等情，有本院99年4月30日準備程序筆錄1
    份存卷足參（見本院簡上卷第17頁反面），本院斟酌前揭各
    點，認被告經此教訓，當知所警惕，故所宣告之刑，以暫不
    執行為適當，爰併予宣告緩刑2年，以勵自新。
據上論斷，應依刑事訴訟法第455條之1第1項、第3項、第368條
，刑法第74條第1項第1款，判決如主文。
本案經檢察官蒲心智到庭執行職務。
中    華    民    國    99    年    5    月    21     日
                  刑事第十庭  審判長法  官  蔡坤湖
                                    法  官  姚念慈
                                    法  官  謝昀璉
上正本證明與原本無異。
不得上訴。
                                    書記官  鄭雅文
中    華    民    國    99    年    5     月    25    日

司法院資訊處製作；財團法人民間司法改革基金會備份。
